臺灣臺南地方法院刑事判決　　　　　　　　　　　　　九十年度易字第二三五八號
　　公　訴　人　臺灣台南地方法院檢察署檢察官
　　被　　　告　丙○○
右列被告因竊盜案件，經檢察官提起公訴（九十年度偵字第一二三二六號），本院判
決如左：
    主  文
丙○○竊盜，累犯，處拘役貳拾柒日，如易科罰金，以佰元折算壹日。
    事  實
一、丙○○前於民國（下同）八十九年一月五日，因公共危險案件，經臺灣雲林地方
    法院判處有期徒刑三月確定，甫於八十九年七月十九日易科罰金執行完畢，猶不
    知悔改，復意圖為自己不法之所有，明知其債務人甲○○並未同意以其所有ＷＧ
    ─四六三九號自小貨車抵債，且該自小貨車之交易價格亦遠逾其與甲○○之債務
    總額，竟於九十年九月二十六日下午二時許，在臺南縣佳里鎮安西里一三０之二
    號前，見毛某未將車鑰取下，遂著手發動竊取上開自小貨車，得手後留供己用，
    並將車牌卸下且噴漆「農用」二字以避警查緝。嗣於九十年十月二十四日十五時
    許，經甲○○在台南縣七股鄉玉成村卅六號旁發現後報警查獲。
二、案經臺南縣警察局佳里分局（以下簡稱佳里分局）報請臺灣臺南地方法院檢察署
    檢察官偵查起訴。
    理  由
一、訊據被告丙○○固供承於右揭時地，以甲○○留於其所有ＷＧ─四六三九號自小
    貨車上之鑰匙，發動並駛離該部自小貨車後，留供己用之事實，但矢口否認有何
    竊盜犯行，並以：伊因告訴人甲○○拒絕償還所積欠之二萬元債務，始憤而將毛
    某之自小貨車駛離後，迅即致電告訴人欲迫使告訴人返還欠款，九十年十月二十
    四日乃伊委請朋友通知告訴人即將返還自小貨車，伊並交待女兒持鑰匙留在車旁
    等候告訴人，並非告訴人自行發現車子而報警，伊並無竊盜之意思與行為云云置
    辯。惟查：
（一）被告於右揭時地不告而將告訴人甲○○所有之ＷＧ─四六三九號自小貨車駛離
      留供己用，嗣於九十年十月廿四日為警查獲之事實，業據告訴人指訴在卷，並
      有車輛車牌失竊資料個別查詢報表及贓物領據各一紙附卷可稽（報表內載告訴
      人於九十年九月廿七日下午四時許，向佳里分局西港分駐所報案稱該部自小貨
      車於同年月廿六日夜間八時許發現遭竊），堪認被告此部分自白與事實相符。
（二）被告雖於警訊及偵審中一再辯稱係欲以駛離該部自小貨車向告訴人施壓，以迫
      其清償借款。苟係如此，衡諸常情被告應會設法令告訴人知悉該部自小貨車已
      遭其占有管領，始能收施壓催收之效。而被告就其將該部自小貨車駛離後是否
      通知告訴人上情部分，先於佳里分局七股分駐所供稱：「我於竊車五天左右連
      絡甲○○的」；又於佳里分局刑事組陳稱：「將車子開走，並有打行動電話給
      他（即甲○○），但是電話只鈴一聲他就將電話掛斷不接」；嗣又於偵查中供
      陳：「我通知他（即甲○○）幾次，他都沒接電話」；再於通緝後到庭首次接
      受本院訊問時陳曰：「我開走車後，隔天我就通知他（即甲○○），要他還我
      錢，沒想到他在第二天就去報警」；而後再於本院調查中供述：「（開走車子
      的）隔天早上我就打電話跟他（即甲○○）講車子是被我開走的，甲○○就說
      要報案說我偷他的車子」、「我打了好幾次電話，車主都不願意接，所以我都
      沒有和車主通到電話」等語，其關於是否有效通知告訴人自小貨車之下落以及
      何時通知之陳述，前後反覆，殊難憑信。次查告訴人係在發現該部自小貨車遭
      人駛離近一個月後始報警尋獲該車，苟其自始即知該部自小貨車之下落，當無
      延至近一個月後始報警查獲之理，故告訴人於本院調查中陳明被告未曾告知自
      小貨車之下落等語，應屬可採，如此被告前揭取車逼債之抗辯，即難採信。
（三）苟被告取車之目的僅在施壓，則其應無變更該部自小貨車外觀方便己用之舉措
      ，以利隨時得以原狀返還告訴人。然被告取得該車之占有後，竟仍卸下車牌並
      噴上「農用」二字，此經被告於警訊及本院調查中供明在卷，其謂並無不法所
      有之意圖與行竊之故意，益難憑信。
（四）證人即接受告訴人報案而查獲自小貨車與被告之司法警察乙○○（七股分駐所
      所長）於本院調查中到庭結證稱：九十年十月二十四日下午，甲○○前來七股
      分駐所報案，告稱他的車子被偷現停在距分駐所五十公尺處附近，伊等即前往
      查獲，到現場時被告之女兒的確站在車邊，伊詢以車子係何人所有，被告之女
      兒答稱係其父，當時被告在小吃部店內，其女兒並無等候他人的樣子，亦未告
      稱其父即被告交待其等候他人，伊並未見被告之女兒執持拿鑰匙，且因當時車
      上裝載魚隻，故伊認為被告之女兒係在等候父親而非報案人甲○○等語。依經
      驗法則以觀，如被告擬於九十年十月二十四日當天返還自小貨車，並主動通知
      告訴人，告訴人應無再報警處理之必要，被告斷無在車上再行置漁獲之可能。
      故依證人乙○○前揭證言，已可確信被告遭警查獲之日，並非其主動通知告訴
      人即將返還自小貨車，告訴人陳稱係其友人發現自小貨車蹤跡而通知其前往報
      警尋車，應屬可信。
（五）綜上所述，被告所為各項辯詞經核均難採取，參以告訴人一再指稱其前積欠被
      告之債務已經於被告駛離自小貨車之前完全清償乙節，被告係基於為自己不法
      所有之意圖與竊盜之故意而發動駛離上開自小貨車，並卸除車牌噴上「農用」
      二字以供己用並避免遭警查緝之事證已臻明確，其犯行堪以認定。
二、核被告所為，係犯刑法第三百二十條第一項之竊盜罪。被告前於八十九年一月五
    日，因公共危險案件，經臺灣雲林地方法院判處有期徒刑三月確定，甫於八十九
    年七月十九日易科罰金執行完畢，有臺灣高等法院被告全國前案紀錄表在卷可查
    ，其於五年以內再犯本件有期徒刑以上之罪，為累犯，應依刑法第四十七條規定
    加重其刑。爰審酌被告素行不端，及其確與告訴人間存有債務糾葛，僅被告與告
    訴人二人間就是否清償完畢認知不同而已（此據告訴人陳明在卷），堪認被告下
    手行竊之惡性較低，並參酌被告行竊之客體交易價值依告訴人所述未逾新台幣（
    以下同）五萬元，其因犯罪所生之危害不高；被告雖一再飾詞狡辯，但已於本院
    審結前賠償告訴人二萬元而與告訴人達成民事和解（有和解書一份存卷可參），
    且被告因本件已遭羈押廿七日足資戒惕其日後行止等一切情狀，依其已羈押日數
    量處如主文所示之拘役刑，並諭知易科罰金之折算標準示懲。
據上論斷，應依刑事訴訟法第二百九十九條第一項前段，刑法第三百二十條第一項、
第四十一條第一項前段、第四十七條，罰金罰鍰提高標準條例第一條前段、第二條，
判決如主文。
中      華      民      國    九十一    年      七      月    二十三    日
                                     臺灣臺南地方法院刑事第四庭
                                         法  官  陳欽賢
右正本證明與原本無異。
如不服本判決，應於判決送達後十日內，向本院提出上訴狀。
                                         書記官  何小玉
中      華      民      國    九十一    年      七      月    二十六    日
附錄法條：
中華民國刑法第三百二十條第一項
 (普通竊盜罪、竊佔罪)
意圖為自己或第三人不法之所有，而竊取他人之動產者，為竊盜罪，處五年以下有期
徒刑、拘役或五百元以下罰金。
